【裁判字號】    94,簡上,176
【裁判日期】    950125
【裁判案由】    傷害
【裁判全文】
臺灣嘉義地方法院刑事判決             94年度簡上字第176號
上  訴  人
即  被  告  丁○○
上列上訴人因傷害案件，不服本院94年度嘉簡字第845號，中華
民國94年7月8日第一審判決（聲請簡易判決處刑書案號：臺灣嘉
義地方法院檢察署94度偵緝字第201號）提起上訴，本院管轄之
第二審合議庭判決如下：
    主  文
上訴駁回。
    事  實
一、丁○○曾犯強盜罪，經臺灣高等法院台南分院於民國83 年9
    月26日以83年上訴字第1256號判決判處有期徒刑8年確定，
    於87年5月26日假釋，並於91年6月14日假釋期滿，假釋未經
    撤銷，以執行完畢論，猶不知悔改。因與甲○○有債務糾紛
    ，於93年10月8日21時10分許，在甲○○位於嘉義市○區○○路827巷46號之住處，丁○○竟與另3名姓名年籍不詳之成
    年男子共同基於傷害之犯意，持鋁棒毆打甲○○，致甲○○
    受有雙側手掌掌骨骨折之傷害。
二、案經甲○○訴由嘉義市警察局第一分局報告臺灣嘉義地方法
    院檢察署檢察官聲請簡易判決處刑。
    理  由
一、訊據被告丁○○矢口否認於上揭犯行，辯稱：並未於上揭時
    、地前往告訴人甲○○住處，與另3名不詳姓名年籍之成年
    男子共同毆打告訴人之犯行，伊生活單純，已忘記93年10月
    8 日晚間21時人在何處，但證人呂焜富和戊○○為告訴人之
    大哥、大嫂，其證詞無法令人信服云云。經查：
（一）被告前揭犯罪事實，業據證人即告訴人於警詢（見警卷第
      1-3頁）、檢察官訊問時（見偵卷第17頁）及本院審理中
      （見本院卷95年1月11日審判筆錄）迭次指訴及陳證綦詳
      ，並有指認犯罪嫌疑人記錄表（見警卷第4頁）及財團法
      人嘉義基督教醫院診斷證明書（見警卷第5頁）各一紙在
      卷可佐；復參酌告訴人遭毆打後隨即到醫院就診，有上開
      診斷證明之應診日期記載可參，堪認證人即告訴人所述情
      節屬實，可信為真正。
（二）其次，證人戊○○於檢察官訊問時（見偵卷第28頁），本
      院審理時均證稱：「（93年10月8日甲○○被打，你有在
      現場？）我當時在廚房。（廚房離客廳有多遠？）隔了兩
      個房間的門，我們的走道是沒有門的。（當天有幾人去找
      甲○○？）我從廚房角度看有4個人。（他們與甲○○說
      了什麼？）他們很吵，還有打我小叔撞到椅子的聲音。（
      他們用何工具？）鋁棒。（是否有看到被告在場？）有。
      」等語明確（見本院95年1月11日審判筆錄）。又證人戊○○尚且證稱：「（之前被告有無到過你家？）有。（第
      一次見面時，你有在場？）有。而且我有跟他講話。（被
      告第一次如何去你家？）我當時在房間，他走到房間跟我
      說話。我沒有看到他開車或是騎車。」等情，被告亦坦承
      之前到告訴人家中尋找告訴人未獲，曾與證人戊○○說過
      話，並留下電話姓名。可見證人戊○○曾經與被告對話而
      留有印象，應確實足以辨認毆打告訴人之人是否為被告，
      而無誤指他人為被告之嫌。再者，被告反詰問證人戊○○
      時，證人復清楚證稱：「（你是否真的有看到我帶人去打
      甲○○，我穿何衣服？）我看到你穿普通休閒的衣服，顏
      色好像是藍色。當時我很緊張，顏色沒有辦法記得很清楚
      ，但是有看到被告。（是否有看到我用何手打他？）我看
      到這麼多男人在客廳，一直打甲○○，如何能夠判斷是哪
      隻手打的。（是否確定我穿藍色休閒服？）我沒有辦法確
      定，但是我確實有看到你。（我當時的髮型如何？）就一
      般平頭。」等情明確，證人戊○○若非親眼目睹被告毆打
      告訴人，如何能針對此等細節，為如此詳細且毫無遲疑之
      證詞。又證人戊○○雖身為告訴人之大嫂，但與被告素無
      仇隙，於具結後作證，當無甘冒偽證之處罰，而為虛偽證
      詞之理，是證人戊○○之證詞應可採信。
（三）至於證人乙○○即告訴人之鄰居亦為該里之里長證稱：93
      年10月8日聽隔壁的丙○○說被告遭人毆打，叫我幫忙報
      案叫救護車來，並未看到或聽聞毆打被告者為何人等情（
      見本院94年10月19日審判筆錄）；證人丙○○即告訴人之
      鄰居證稱：當天沒有看到告訴人被毆打之情形，只有看到
      他倒在裡面的沙發，他手壓在頭上在流血，就直接找里長
      乙○○幫忙等情（見本院95年1月11日審判筆錄）。上開
      證人雖均無法指認毆打告訴人者即為被告，然亦無法為有
      利於被告事實之認定。又被告原請求傳訊之證人高添榮，
      欲證明被告案發當日之行蹤云云；然被告本身即無法說明
      案發當日行蹤，如何期待證人高添榮記得距今1年有餘之
      93年10月8日被告人在何處，是上開證人高添榮，顯無加
      以傳訊之必要，且被告亦表示捨棄傳訊之請求，附此敘明
      。
（四）綜上所述，被告前揭辯解，顯係事後卸責之詞，委無可採
      ，本案事證明確，被告犯行，堪予認定。
二、核被告所為，係犯刑法第277條第1項之普通傷害罪。被告與
    不詳姓名年籍之成年男子3人間，有犯意聯絡及行為分擔，
    應為共同正犯。又被告曾犯強盜罪，經臺灣高等法院台南分
    院於民國83 年9月26日以83年上訴字第1256號判決判處有期
    徒刑8年確定，於87年5月26日假釋，並於91年6月14日假釋
    期滿，假釋未經撤銷，以執行完畢論，有臺灣嘉義地方法院
    檢察署刑案資料查註紀錄表及臺灣高等法院被告前案紀錄表
    各一份在卷可稽，被告受有期徒刑之執行完畢，5年以內再
    犯有期徒刑之本罪，係累犯，應依刑法第47條之規定加重其
    刑。原審認前揭事證明確，援引刑事訴訟法第449條第1項前
    段、第454條第2項，刑法第28條、第277條第1項、第47條、
    第41條第1項前段，罰金罰鍰提高標準條例第1條前段、第2
    條，易判決量處被告有期徒刑3月，並諭知易科罰金之折算
    標準，核其認事用法並無不當，量刑亦甚妥適。被告上訴意
    旨否認犯行，指摘原判決不當，為無理由，應予駁回。
據上論斷，應依刑事訴訟法第455條之1第1項、第3項、第368條
，判決如主文。
本案經檢察官王振名到庭執行職務。
中    華    民    國    95    年    1     月    25    日
                  刑事第二庭    審判長 法  官  夏金郎
                                       法  官  盧鳳田
                                       法  官  洪嘉蘭
上列正本證明與原本無異。
本件不得上訴。
中    華    民    國    95    年    1     月    25    日
                                       書記官  吳明蓉


司法院資訊處製作；財團法人民間司法改革基金會備份。
